臺灣高雄地方法院刑事判決
111年度訴字第355號
公  訴  人  臺灣高雄地方檢察署檢察官
被      告  高國仁




選任辯護人  周元培律師
上列被告因違反毒品危害防制條例案件，經檢察官提起公訴（11
0年度偵字第24019號、第24020號），本院判決如下：
    主  文
高國仁意圖販賣而持有第三級毒品，處有期徒刑壹年玖月。扣案
如附表所示之物均沒收。
    事  實
一、高國仁明知愷他命係毒品危害防制條例第2條第2項第3款所
    定之第三級毒品，依法不得販賣，竟仍基於意圖販賣而持有
    第三級毒品之犯意，以如附表編號3所示之手機透過通訊軟
    體微信聯繫，於民國110年10月29日1時許，在高雄市○○區○○○
    路000號3樓王牌酒店某包廂內，以新臺幣（下同）14萬元向
    陳彥嘉（微信暱稱：「RELX悅刻-微商」）購得如附表編號1
    所示之第三級毒品愷他命2包而持有之。而後於同日透過如
    附表編號2所示之手機，尋得真實姓名不詳綽號「甫」，即
    門號0000000000之成年人買家，惟因對交易價格無共識而未
    著手販賣。嗣於110年10月30日0時30分許，高國仁駕駛車牌
    號碼000-0000號自用小客車，行經高雄市三民區明誠一路與
    民族一路口時，經警臨檢攔查，因車內有異味，經其同意後
    進行搜索，發現其手持第三級毒品愷他命1包及駕駛座車門
    置物區內查獲第三級毒品愷他命1包，當場為警逮捕並扣得
    附表所示之物，而悉上情。
二、案經高雄市政府警察局（下稱高雄市警局）三民第二分局報
    告臺灣高雄地方檢察署（下稱高雄地檢署）檢察官偵查起訴
    。
    理  由
壹、證據能力部分：
　　本判決下列引用之言詞及書面陳述等各項證據資料，關於被
    告以外之人於審判外陳述之傳聞供述證據，經檢察官、被告
    高國仁於審判程序中均同意作為證據使用，或知有傳聞證據
    之情形而未於言詞辯論終結前聲明異議（見本院111年度訴
    字第355號卷〈下稱本院卷〉第111頁），本院審酌該等證據作
    成時之情況，並無取證之瑕疵或其他違法不當之情事，且與
    待證事實具有關聯性，應均具有證據能力。其餘認定本案犯
    罪事實之非供述證據，經查並無違反法定程序取得之情形，
    依刑事訴訟法第158條之4規定反面解釋，亦應具證據能力。
貳、實體部分：
一、認定犯罪事實所憑之證據及理由：
（一）上揭犯罪事實，業據被告始終坦承不諱，並有自願受搜索
      同意書、市警局三民第二分局搜索扣押筆錄、扣押物品目
      錄表、查獲涉嫌毒品危害防制條例毒品初步檢驗報告書、
      試劑說明書、被告與「RELX悅刻-微商」、「甫」、「門
      號0000000000」對話紀錄、內政部警政署刑事警察局111
      年2月17日刑鑑字第1108038535號鑑定書暨毒品照片、ARX
      -0920車輛詳細資料報表各1份，以及證物照片6張、扣證
      物照片4張（見市警局三民第二分局高市警三二分偵字第1
      1073004700號卷〈下稱警卷〉第1至6頁、第13至33頁、第47
      至69頁、第75頁，高雄地檢署110年度偵字第24019號卷〈
      下稱偵卷〉第31至35頁、第65至67頁，本院卷第111頁），
      足認被告上開任意性自白與事實相符，堪以認定。
（二）又被告自承：我打算自己找買家，看價格可以的話我就賣
      。我用14萬元買進120公克愷他命，平均1公克的進貨價格
      是1,167元左右，所以我打算之後平均1公克以1,600元價
      格賣出。我原本是有要與他人交易，但都因為談不攏，造
      成交易失敗。我因為經濟困難，為了維持生活所需所以犯
      本案等語（見警卷第5頁，偵卷第32頁，本院卷第67頁）
      ，足證被告欲從販入與賣出之價差賺取利潤，其主觀上係
      基於營利之意圖而持有本案愷他命無訛。
（三）從而，本案事證明確，被告犯行堪以認定，應依法論科。
二、論罪科刑：
（一）經查，本案被告購入如附表編號1所示之愷他命後，透過
      手機尋找買家，惟尚未尋得特定買家談妥交易條件，即遭
      警查獲，未達著手販賣第三級毒品犯行之階段，自難逕以
      販賣毒品未遂罪相繩。是核被告所為，係犯毒品危害防制
      條例第5條第3項意圖販賣而持有第三級毒品罪。又被告持
      有如附表編號1所示之第三級毒品愷他命2包，純質淨重已
      逾5公克以上，構成毒品危害防制條例第11條第5項持有第
      三級毒品純質淨重5公克以上罪，然此部分之低度行為，
      應為其意圖販賣而持有之高度行為所吸收，不另論罪。
（二）刑之加重減輕事由：
　　1.累犯：
　　⑴按被告構成累犯之事實及應加重其刑之事項，均應由檢察
      官主張並具體指出證明之方法後，經法院踐行調查、辯論
      程序，方得作為論以累犯及是否加重其刑之裁判基礎；所
      謂檢察官應就被告累犯加重其刑之事項「具體指出證明方
      法」，係指檢察官應於科刑證據資料調查階段就被告之特
      別惡性及對刑罰反應力薄弱等各節，例如具體指出被告所
      犯前後數罪間，關於前案之性質（故意或過失）、前案徒
      刑之執行完畢情形（有無入監執行完畢、在監行狀及入監
      執行成效為何、是否易科罰金或易服社會勞動〔即易刑執
      行〕、易刑執行成效為何）、再犯之原因、兩罪間之差異
      （是否同一罪質、重罪或輕罪）、主觀犯意所顯現之惡性
      及其反社會性等各項情狀，俾法院綜合判斷個別被告有無
      因加重本刑致生所受刑罰超過其所應負擔罪責之情形，裁
      量是否加重其刑，以符合正當法律程序及罪刑相當原則之
      要求（最高法院110年度台上大字第5660號裁定參照）。
　　⑵公訴意旨依被告刑案資料查註紀錄表之記載，請求本院依
      刑法第47條第1項及司法院釋字第775號解釋意旨審酌是否
      依累犯加重其刑。查依上開紀錄表可知，被告前因不能安
      全駕駛案件，經本院以109年度交簡字第1548號判決判處
      有期徒刑2月確定，於109年12月21日易科罰金執行完畢而
      構成累犯。然公訴人於審判程序中，並未就被告是否依累
      犯規定加重其刑進行說明或舉證（見本院卷第122頁），
      揆諸上開說明，本院認檢察官就被告有特別惡性及對刑罰
      反應力薄弱之事項舉證不足，參以上開構成累犯之罪與本
      案所犯意圖販賣而持有第三級毒品之罪質不同，是尚難認
      應依累犯規定加重其刑。
　　2.減輕事由：
　　⑴毒品危害防制條例第17條第2項部分：
　　　查被告就本案犯行於偵查及審判中均自白不諱，前已認定
      ，故應依毒品危害防制條例第17條第2項規定，減輕其刑
      。
　　⑵毒品危害防制條例第17條第1項部分：
　　　按毒品危害防制條例第17條第1項規定，犯第4條至第8條
      、第10條或第11條之罪，供出毒品來源，因而查獲其他正
      犯或共犯者，減輕或免除其刑。查被告固供出其毒品來源
      為陳彥嘉（微信暱稱：「RELX悅刻-微商」），惟警方並
      未因被告供述而查獲其他正犯或共犯乙節，有市警局三民
      第二分局111年8月23日高市警三二分偵字第11173446600
      號函1份在卷可參（見本院卷第93頁），是此部分因與毒
      品危害防制條例第17條第1項規定未合，無從依此規定減
      免其刑。
　　⑶刑法第59條部分：
　　　至被告之辯護人雖主張被告上開犯行亦適用刑法第59條云
      云。惟按，犯罪之情狀顯可憫恕，認科以最低度刑仍嫌過
      重者，得酌量減輕其刑，刑法第59條定有明文。查被告前
      於108年5月間因販賣第三級毒品經警查獲，於本案案發前
      即經法院判決有罪（當時正上訴至最高法院，嗣於110年1
      1月11日判決確定），竟仍因經濟拮据，為賺取生活費用
      而犯本案，難認有何顯可憫恕之情，自無再依刑法第59條
      規定減輕其刑之餘地。
（三）爰審酌被告明知毒品具有成癮性，服用後會產生依賴性、
      耐藥性且戒解不易，嚴重妨害施用者之身心健康，竟在前
      案販賣第三級毒品犯行經查獲並判刑後，仍意圖販賣而持
      有第三級毒品以伺機牟利，足見被告法敵對意識強烈、法
      治觀念淡薄，所為實應非難；惟念及被告始終坦承犯行，
      犯後態度尚佳；兼衡被告之素行、犯罪動機、目的、手段
      、犯罪所生危害程度，所持有愷他命之數量、時間，以及
      被告於本院審理中自陳之智識程度、家庭經濟生活狀況（
      因涉及個人隱私，詳見本院卷第121頁）等一切情狀，量
      處如主文所示之刑。
三、沒收:
（一）扣案如附表編號1所示之白色晶體2包，經送請內政部警政
      署刑事警察局鑑定後，均檢出第三級毒品愷他命成分，此
      有內政部警政署刑事警察局111年2月17日刑鑑字第110803
      8535號鑑定書1份在卷可考（見偵卷第65頁），均屬違禁
      物，均應依刑法第38條第1項規定沒收。盛裝上開毒品之
      外包裝袋，因與其上毒品難以完全析離，亦無析離之必要
      與實益，均應視同違禁物，依該規定併同宣告沒收之。至
      送驗耗損部分，因已滅失，不另宣告沒收。
（二）扣案如附表編號2、3所示之手機2支，均係被告所有且供
      本案犯行所用之物，業據其供承明確，並有被告與「RELX
      悅刻-微商」、「甫」、「門號0000000000」對話紀錄及
      扣證物照片2張可佐（見警卷第51頁、第57至69頁），均
      應依毒品危害防制條例第19條第1項規定宣告沒收之。
據上論斷，應依刑事訴訟法第299條第1項前段，判決如主文。
本案檢察官杜妍慧提起公訴，檢察官姜麗儒、杜妍慧到庭執行職
務。
中　　華　　民　　國　　111 　年　　9 　　月　　28　　日
                  刑事第一庭  審判長法　官  蔡書瑜
　　　　　　　　　                  法　官  蔡有亮 
　　　　　　　　　                  法　官  楊甯伃
以上正本證明與原本無異。
如不服本判決應於收受送達後20日內向本院提出上訴書狀，並應
敘述具體理由；如未敘述上訴理由者，應於上訴期間屆滿後20日
內向本院補提理由書（均須按他造當事人之人數附繕本）「切勿
逕送上級法院」。
中　　華　　民　　國　　111 　年　　9 　　月　　28　　日
 　　　　　　　　　　　　　　　　　 書記官  陳蓉柔

附錄本案論罪科刑法條：
毒品危害防制條例第5條第3項
意圖販賣而持有第三級毒品者，處3年以上10年以下有期徒刑，
得併科新臺幣3百萬元以下罰金。

附表：
編號 扣案物 備註 1. 白色晶體2包 驗前總淨重共計約110.96公克。 經拉曼光譜分析法，2包均呈第三級毒品愷他命陽性反應。 經氣相層析/質譜分析法及核磁共振分析法，隨機抽取編號2鑑定，驗前淨重12.87公克，驗餘淨重12.6公克。檢出第三級毒品愷他命成分，純度約83%。依據抽測純度值，推估2包均含愷他命之驗前總純質淨重約92.09公克。 2. 黑色iPhone7手機1支 IMEI碼：000000000000000。  3. 粉紅色iPhone6 Plus手機1支 IMEI碼：000000000000000。